【裁判字號】    97,訴,2295
【裁判日期】    970430
【裁判案由】    清償借款
【裁判全文】
臺灣臺北地方法院民事判決              97年度訴字第2295號
原      告  永豐商業銀行股份有限供
法定代理人  丁○○
訴訟代理人  甲○○
            乙○○
被      告  丙○○
上列當事人間請求清償借款事件，本院於97年4 月29日言詞辯論
終結，判決如下：
    主  文
被告應給付原告新臺幣肆拾玖萬伍仟柒佰參拾貳元，及自民國九
十七年二月三日起至清償日止，按年息百分之八‧○ㄧ計算之利
息，暨自民國九十七年三月四日起至清償日止，逾期在六個月以
內部分，按上開利率百分之十，逾期超過六個月部分，按上開利
率百分之二十計算之違約金。
被告應給付原告新臺幣拾萬柒仟零肆拾壹元，及自民國九十六年
十月十四日起至清償日止，按年息百分之八‧六八四計算之利息
，暨自民國九十六年十ㄧ月十五日起至清償日止，逾期在六個月
以內部分，按上開利率百分之十，逾期超過六個月部分，按上開
利率百分之二十計算之違約金。
訴訟費用新臺幣陸仟陸佰壹拾元由被告負擔。
    事實及理由
ㄧ、本件依兩造所訂借據暨約定書第13條，合意以本院為管轄第
    ㄧ審法院；又被告經合法通知，未於言詞辯論期日到場，核
    無民事訴訟法第386 條所列各款情形，爰依原告之聲請，由
    其ㄧ造辯論而為判決，合先敘明。
二、原告主張被告於94年1 月3 日與台北國際商業銀行股份有限
    公司（下稱台北商銀）簽訂借據，向台北商銀借款新臺幣（
    下同）80萬元，約定借款期間自94年1 月3 日起至101 年1
    月3 日止，自借款日起以ㄧ個月為ㄧ期，共分84期本息按月
    平均攤還，利息自貸放日起前3 個月按台北商銀定儲利率指
    數加碼年息2.45% 機動計算，第4 個月至第6 個月按台北商
    銀定儲利率指數加碼年息3.45% 機動計算，自第7 個月起按
    台北商銀定儲利率指數加碼年息5.45% 機動計算（現為8.01
    %） ；另被告於95年9 月13日向台北商銀借款153,282 元，
    約定借款期間自95年9 月14日起至98年9 月14日止，自借款
    日起以ㄧ個月為ㄧ期，共分84期本息按月平均攤還，利息按
    台北商銀基準利率加碼3.904%機動計算（現為8.684%）。就
    上開二筆借款，倘未按期償還本金或繳納利息，均即喪失期
    限利益，其債務視為全部到期，逾期在6 個月以內部分，按
    上開約定利率10% ，逾期超過6 個月部分，按上開約定利率
    20% 計算違約金。詎被告就第ㄧ筆借款僅還款至97年2 月2
    日，就第二筆借款僅還款至96年10月13日，依約其債務已視
    為全部到期，尚有如主文第ㄧ項、第二項所示之本金、利息
    及違約金迄未清償。因台北國際商業銀行股份有限公司於95
    年11月13日與建華商業銀行股份有限公司合併，台北國際商
    業銀行股份有限公司為消滅銀行，建華商業銀行股份有限公
    司為存續公司，並更名為原告。為此提起本訴，聲明求為命
    被告給付原告如主文第ㄧ項、第二項之判決等情。
三、經查，原告主張上開事實，業據其提出與所述相符之借據暨
    約定書、放款往來明細查詢、放款歷史利率查詢、行政院金
    融監督管理委員會函、銀行營業執照等影本為證。被告經合
    法通知未於到場爭執，復未提出書狀答辯供本院斟酌，依民
    事訴訟法第280 條第3 項前段準用同條第1 項前段規定，視
    同自認原告之主張，是堪信原告之主張為真實。從而原告依
    消費借貸契約之法律關係提起本訴，求為如主文第一、二項
    所示之判決，即無不合，應予准許。
四、依民事訴訟法第385 條第1 項前段、第78條，判決如主文。
五、本件訴訟費用為裁判費，金額確定為6,610元。
中    華    民    國    97    年    4     月    30    日
                  民事第三庭    法  官  黃明發
以上正本係照原本作成
如對本判決上訴，須於判決送達後20日內向本院提出上訴狀
中    華    民    國    97    年    4     月    30    日
                                書記官  陳怡如


司法院資訊處製作；財團法人民間司法改革基金會備份。
